臺灣橋頭地方法院民事判決
111年度橋簡字第185號
原      告  尚億資產管理有限公司

法定代理人  李月娥  
訴訟代理人  朱寰浩  
被      告  杜金局  

上列當事人間請求清償債務事件，本院於民國111年4月20日言詞
辯論終結，判決如下：
    主  文
被告應給付原告新臺幣貳拾參萬柒仟玖佰捌拾玖元，及自民國九
十九年四月二日起至清償日止，按年息百分之十二計算之利息。
暨違約金新臺幣壹元。
原告其餘之訴駁回。
訴訟費用新臺幣貳仟伍佰肆拾元由被告負擔。
本判決得假執行。但被告如以新臺幣貳拾參萬柒仟玖佰捌拾玖元
為原告預供擔保，免為假執行。
    事實及理由
壹、程序事項
一、按當事人法定代理人代理權消滅者，訴訟程序在有法定代理
    人承受其訴訟以前當然停止；承受訴訟人，於得為承受時，
    應即為承受之聲明，民事訴訟法第170條及第175條定有明文
    。查原告起訴時其法定代理人為李月娥，然本件訴訟繫屬中
    ，原告法定代理人已變更為陳鳳龍，有經濟部經授商字第11
    101017600號函文及原告公司變更登記表在卷可參（見本院
    卷第39頁至第49頁），並經原告於民國111年4月1日具狀承
    受訴訟（見本院卷第37頁），核與前開規定相符，應予准許
    。
二、按簡易訴訟之訴狀送達後，原告不得將原訴變更或追加他訴
    ，但擴張或減縮應受判決事項之聲明者，不在此限，民事訴
    訟法第436條第2項、第255條第1項第3款分別定有明文。經
    查，本件原告原起訴聲明：被告應給付原告新臺幣（下同）
    237,989元，及自99年4月2日起至清償日止，按年息百分之1
    2之利息計算，暨自99年5月2日至清償日止，其逾期六個月
    以內，按上開利率百分之10，超過六個月者，按上開利率百
    分之20計算之違約金。嗣於111年4月8日具狀變更原聲明後
    段違約金之請求為：暨自99年5月2日至清償日止，其逾期六
    個月以內，按上開利率百分之10，超過六個月者，按上開利
    率百分之20計算之違約金，按期計收違約金，每次違約狀態
    最高連續收取期數為9期（見本院卷第51頁），核屬減縮應
    受判決事項之聲明，與上揭規定相符，爰予准許。
貳、實體事項　　　
一、原告主張：被告前於93年5月12日與安泰商業銀行股份有限
    公司（下稱安泰銀行）訂立信用借款契約書，向安泰銀行借
    款28萬元，並約定利息前3期按年息百分之3計算，第4期起
    按年息百分之12固定計算，如遲延還本或付息，債務視為全
    部到期，且本金自到期日起，利息自應付日起，逾期在6個
    月以內者，按上開利率百分之10，逾期超過6個月者，按上
    開利率百分之20加付違約金。詎被告未依約繳納本息，尚積
    欠本金237,989元未清償。而安泰銀行已於94年12月30日將
    上開債權讓與長鑫資產管理股份有限公司（下稱長鑫公司）
    ，長鑫公司再於99年4月1日將上開債權讓與原告，並依法通
    知。為此，爰依消費借貸及債權讓與之法律關係提起本件訴
    訟等語。聲明：被告應給付原告237,989元，及自99年4月2
    日起至清償日止，按年息百分之12之利息計算，暨自99年5
    月2日至清償日止，其逾期六個月以內，按上開利率百分之1
    0，超過六個月者，按上開利率百分之20計算之違約金，按
    期計收違約金，每次違約狀態最高連續收取期數為9期。
二、被告則以：對欠款沒意見，目前無資力償還等語，資為抗辯
    。並聲明：原告之訴駁回。
三、原告主張之上揭事實，業據提出與所述相符之信用借款契約
    書、債權讓與聲明書、債權讓與公告、郵件收件回執、存證
    信函、帳戶授信明細資料等件為證（見本院卷第11頁至第21
    頁、第53頁至第55頁)，本院依上開調查證據之結果，認原
    告之主張為真實。至被告雖辯稱上情，然有無資力償還、未
    來執行時是否為禁止執行之債權，均為執行問題，不得據為
    不負履行義務之抗辯，其所辯並不足採。又約定之違約金額
    過高者，法院得減至相當之數額，民法第252條定有明文。
    而契約當事人約定之違約金是否過高，應依一般客觀之事實
    、社會經濟狀況、當事人實際上所受損害及債務人如能如期
    履行債務時，債權人可享受之一切利益為衡量標準，以求公
    平。審酌原告因被告遲延清償所受積極損害、所失利益，通
    常為該借款再轉借他人後之利息收入或轉作他項投資之收益
    ，然近年來國內貨幣市場之利率已大幅調降，而原告已向被
    告收取相當利率之利息，而獲取大量經濟利益，倘再令被告
    給付如循環信用貸款契約所示之違約金，殊非公允，依上說
    明，本院認原告得請求之違約金應酌減至1元方為適當。
四、綜上所述，原告依消費借貸及債權讓與關係，請求被告給付
    如主文第1項所示之金額、利息及違約金，洵屬有據，應予
    准許。逾此範圍之請求，非有理由，應予駁回。
五、本件係依民事訴訟法第427條第1項規定，適用簡易訴訟程序
    所為被告敗訴之判決，依同法第389條第1項第3款規定，應
    職權宣告假執行。並依同法第392條第2項之規定，依職權宣
    告被告預供相當之擔保，免為假執行。
六、訴訟費用負擔之依據：民事訴訟法第79條。
中　　華　　民　　國　　111 　年　　5 　　月　　4 　　日
                  橋頭簡易庭  法    官  林揚奇
以上正本係照原本作成。
如不服本判決，應於送達後20日內，向本院提出上訴狀並表明上
訴理由，如於本判決宣示後送達前提起上訴者，應於判決送達後
20日內補提上訴理由書（須附繕本）。
中　　華　　民　　國　　111 　年　　5 　　月　　4 　　日
                              書 記 官  陳麗如